【裁判字號】    97,訴,1573
【裁判日期】    971031
【裁判案由】    毒品危害防制條例
【裁判全文】
臺灣基隆地方法院刑事判決              97年度訴字第1573號
公  訴  人  臺灣基隆地方法院檢察署檢察官
被      告  乙○○
上列被告因毒品危害防制條例案件，經檢察官提起公訴（97年度
毒偵字第2518號、97年度毒偵字第2612號），被告於準備程序進
行中，就被訴事實為有罪之陳述，經本院合議庭裁定由受命法官
獨任進行簡式審判程序，判決如下：
    主  文
乙○○施用第一級毒品，累犯，處有期徒刑柒月；又施用第二級
毒品，累犯，處有期徒刑肆月；又施用第一級毒品，累犯，處有
期徒刑柒月；又施用第二級毒品，累犯，處有期徒刑肆月。應執
行有期徒刑壹年肆月。
    事  實
一、乙○○前分別因施用毒品案件，先後二次經觀察、勒戒後，
    均認無繼續施用毒品之傾向，分別於民國89年10月20日、93
    年1月2日執行完畢而釋放出所，並由臺灣基隆地方法院檢察
    署檢察官各於89年10月13日、92年12月31日，以89年度毒偵
    字第1870號、92年度毒偵字第877 號不起訴處分確定；其後
    ，因連續轉讓第一級毒品及竊盜案件，經本院以92年度訴字
    第600號判決各處有期徒刑1年2 月、3月，應執行有期徒刑1
    年4月確定，於94年7月2 日縮短刑期執行完畢；復於94年10
    月中旬（前揭第2次觀察、勒戒執行完畢後5年內），因施用
    第一級毒品案件，經本院以95年度訴字第128 號判處有期徒
    刑8月確定，並於96年1月23日執行完畢（構成累犯）。
二、詎其猶不知悔改，復分別基於施用第一級毒品海洛因、第二
    級毒品甲基安非他命之犯意，而於下列時間、地點施用毒品
    ：
  (一)97年5月9日中午12時許，在臺北縣瑞芳鎮○○○路195之4號
    2 樓住處，以將第一級毒品海洛因摻水注入針筒，以注射靜
    脈血管之方式施用海洛因1次。
  (二)97年5月9日上午10時許，在上址，以將第二級毒品甲基安非
    他命置於玻璃球內，以燒烤產生煙霧而吸食之方式，施用甲
    基安非他命1 次（起訴書誤載被告施用第二級毒品之時間，
    業據蒞庭檢察官當庭更正）。嗣於同年5月10日中午12時55
    分，主動至警局說明竊盜案件時，經其自願性同意採集尿液
    送驗，結果呈鴉片類及安非他命類陽性類反應，而悉(一)、(二)
    犯行。
  (三)97年7月25日上午11時許，在上址，以將第一級毒品海洛因
    摻水注入針筒，以注射靜脈血管之方式施用海洛因1次。
  (四)97年7 月24日上午10時許，在上址，以將第二級毒品甲基安
    非他命置於玻璃球內，以燒烤產生煙霧而吸食之方式，施用
    甲基安非他命1次。嗣於同年月25日下午4時，在臺北縣瑞芳
    鎮○○路○ 段50號旁，因另犯竊盜案遭查獲，並經其自願性
    同意採集尿液送驗，結果呈鴉片類及安非他命類陽性類反應
    ，而悉(三)、(四)犯行。
三、案經臺北縣政府警察局瑞芳分局報告臺灣基隆地方法院檢察
    署檢察官偵查起訴。
    理  由
一、本件被告所犯者非為死刑、無期徒刑、最輕本刑為3 年以上
    有期徒刑之罪或高等法院管轄第一審案件，其於準備程序進
    行中，先就被訴事實為有罪之陳述，經告知其簡式審判程序
    之旨，並聽取公訴人及被告之意見後，本院依刑事訴訟法第
    273條之1 第1項之規定，裁定由受命法官獨任進行簡式審判
    程序，且依同法第273條之2規定，簡式審判程序之證據調查
    ，不受第159條第1項、第161條之2、第161條之3、第163 條
    之1及第164條至第170條規定之限制，合先敘明。
二、前揭犯罪事實，業據被告於本院準備程序及審理時坦承不諱
    ，而經被告同意為警採集之2 次尿液經送驗後，分別均呈現
    安非他命、甲基安非他命及嗎啡、可待因之陽性反應，此有
    台北縣政府警察局瑞芳分局偵辦毒品危害防制條例案件犯嫌
    尿液檢驗編號對照表、台灣檢驗科技股份有限公司濫用藥物
    檢驗報告各2份（見97年度毒偵字第2612號卷第8-9頁、97年
    度毒偵字第2518號卷第6-7 頁）附卷可稽，且參之以酵素免
    疫分析或薄層定性分析等方式為初步篩檢者，檢驗結果雖有
    相當程度偽陽性之可能，然以氣（液）相層析、質譜分析之
    儀器為交叉確認者，檢驗結果出現偽陽性之機率則極低，因
    而具有公信力，核足為對涉嫌人不利之認定；尤以「毒品施
    用後於尿液、血液中可檢出之最大時限，與施用劑量、施用
    頻率、施用方式、施用者飲水量之多寡、個人體質、代謝情
    況、檢體收集時間點及所用檢測方法之靈敏度等因素有關，
    因個案而異。依據Clarke'sIsolation Identification of
    Drugs 第二版記載，血液中藥物之半衰期（濃度減半所需時
    間）分別為古柯鹼0.7-1.5小時、海洛因3分鐘（其代謝物為
    嗎啡2-3小時）、嗎啡2-3 小時、大麻20-36小時、安非他命
    12小時（當尿液偏酸性時，為4-8小時）、甲基安非他命9小
    時、Keta m ine 2-4小時，而MD MA約8.49小時。一般於尿
    液中可檢出之最大時限，古柯鹼為施用後1-4天、海洛因2-4
    天、嗎啡2-4天、大麻1-10天、安非他命1-4天、甲基安非他
    命1-5天、MD MA1-4天、MDA1-4天、Ketamine2-4天。」此曾
    經行政院衛生署藥物食品檢驗局以92年7月23日管檢字第092
    000560 9號函釋在案，足認被告自白與犯罪事實相符，本件
    事證明確，被告犯行洵堪認定，應依法論科。
三、又施用甲基安非他命之代謝最先是去N-甲基（N-demethylat
    io n）形成安非他命，而施用甲基安非他命後，在正常尿液
    PH值情況下，24小時內，有43％服用劑量以甲基安非他命原
    態排出；另施用安非他命後24小時內，有30％以安非他命原
    態排出，20％經去氨基作用及氧化作用形成苯甲酸，2％ 經
    反應形成Norephedrine（參照行政院衛生署出版「物質濫用
    」、「常見濫用藥物檢驗方法彙編」所載）。而施用安非他
    命後，其尿液不致檢出甲基安非他命陽性反應，而施用甲基
    安非他命後，其尿液可檢出甲基安非他命和其代謝物安非他
    命成分，有行政院衛生署管制藥品管理局93年11月2 日管檢
    字第0930010499號函可按，是尿液經檢驗出甲基安非他命陽
    性反應，係被告施用甲基安非他命後以甲基安非他命原態排
    出者；而檢驗出安非他命陽性部分，乃施用甲基安非他命、
    安非他命均可檢驗出安非他命陽性反應。查被告2 次為警採
    集之尿液經檢驗結果，均呈安非他命及甲基安非他命陽性反
    應，足以認定被告係施用甲基安非他命，而非安非他命，起
    訴書記載被告係施用安非他命，容有誤會，併此敘明。
四、海洛因、甲基安非他命分係毒品危害防制條例第2條第2項第
    1款、第2款所定之第一級、第二級毒品，核被告所為係犯毒
    品危害防制條例第10條第1項、第2項之施用第一級、第二級
    毒品罪。被告持有第一級毒品海洛因及第二級毒品甲基安非
    他命之低度行為，應為施用第一級、第二級毒品之高度行為
    所吸收，不另論罪。被告先後所犯上開4 罪，犯意各別，行
    為互殊，應予分論併罰。再被告有事實欄所載之論罪科刑執
    行完畢情形，有臺灣高等法院被告前案紀錄表乙份附卷佐憑
    ，其於前案執行完畢後5 年內，故意再犯本件有期徒刑以上
    之各罪，均為累犯，各依刑法第47條第1 項加重其刑；爰審
    酌被告曾有施用毒品之前科仍不知戒除，惟犯罪後坦承犯行
    ，且所犯之施用毒品犯行乃戕害自己身心健康，並未危及他
    人等一切情狀，分別量處如主文所示之刑，併定其應執行之
    刑。
據上論斷，應依刑事訴訟法第273 條之1 第1 項、第299 條第1
項前段，毒品危害防制條例第10條第1項、第2項，刑法第11 條
前段、第47條第1項、第51條第5款，判決如主文。
本案經檢察官甲○○到庭執行職務。
中    華    民    國    97    年  10    月    31    日
                  刑事第四庭法  官  周霙蘭
以上正本證明與原本無異。
如不服本判決應於收受本判決後10日內向本院提出上訴書狀，其
未敘述上訴理由者，並得於提起上訴後10日內向本院補提理由書
狀（均須按他造當事人之人數附繕本）「切勿逕送上級法院」。
中    華    民    國    97    年  10    月    31    日
                            書記官  呂明龍
附錄本案所犯法條：
毒品危害防制條例第10條：
I施用第一級毒品者，處 6 月以上 5 年以下有期徒刑。
II施用第二級毒品者，處 3 年以下有期徒刑。


司法院資訊處製作；財團法人民間司法改革基金會備份。
